【裁判字號】    92,易,155
【裁判日期】    920313
【裁判案由】    竊盜等
【裁判全文】
臺灣彰化地方法院刑事判決                          九十二年度易字第一五五號
    公  訴  人  臺灣彰化地方法院檢察署檢察官
    被      告  丙○○
右列被告因竊盜等案件，經檢察官提起公訴（九十二年度偵字第三四號），本院判決
如左：
    主      文
丙○○攜帶兇器，於夜間侵入住宅竊盜，累犯，處有期徒刑拾月。
扣案之彈簧刀壹把、鑰匙壹支，均沒收。
    事      實
一、丙○○前有多次竊盜紀錄，最近一次於民國九十年間，因竊盜案件經臺灣臺中地
    方法院以九十年度中簡上字第二七六號判決判處有期徒刑五月，如易科罰金以三
    百元折算一日確定，於九十年十一月十五日易科罰金執行完畢。詎仍不知悔改，
    竟意圖為自己不法之所有，於九十一年十二月十六日晚間十時三十分許，攜帶其
    所有客觀上足供作為兇器使用之彈簧刀一把，並以其自備之鑰匙一支開啟大門，
    無故侵入彰化縣員林鎮○○里○○○路二十二之一號乙○○所有之無人居住建築
    物內，再由該處二樓後方陽台踏上隔鄰二十二號屋後加蓋之鐵皮屋頂，開啟浴室
    對外鋁門後進入成功東路二十二號之住宅二樓，隨即走入二０二室甲○○居住之
    房間內，竊取甲○○所有之影音光碟機（ＤＶＤ）一台，音樂光碟片（ＣＤ）九
    十一片（價值據甲○○稱約為新台幣一萬四千元）。丙○○得手後，以原路線返
    回成功東路二十二之一號空屋，正欲搬運上開竊得物品從容離開之際，適為屋主
    乙○○發現並立即報警處理，經警當場扣得丙○○所有供前揭竊盜犯罪使用之彈
    簧刀一把、鑰匙一支等物。
二、案經乙○○訴由彰化縣警察局員林分局報請臺灣彰化地方法院檢察署檢察官偵查
    起訴。
    理      由
一、右揭事實，業據被告丙○○於警詢及偵查中坦承不諱，核與告訴人乙○○及被害
    人甲○○指訴情節相符，並有贓物認領保管單一紙、照片二張附卷可稽，及彈簧
    刀一把、鑰匙一支扣案為憑。而扣案之彈簧刀一把為金屬刀器，刀鋒銳利足以傷
    害他人或取人性命，客觀上自可供作兇器使用。雖被告於本院審理時翻異前詞，
    辯稱：伊係於當日下午六時左右直接進入成功東路二十二號二樓二０二室竊取影
    音光碟機及音樂光碟片後，先放置於隔鄰之二十二之一號空屋內，等到晚間十時
    三十分許，才重回該處空屋準備將前揭竊得物品搬回，惟遭屋主乙○○發現制止
    云云。然查：被告竊取之影音光碟機體積非小，又屬精密家用電器，不易攜帶搬
    運，被告如未先行進入告訴人乙○○所有之成功東路二十二之一號屋內並得悉該
    處無人居住使用，自無可能大費周章將隔鄰竊得之物搬運前來，而不顧遭受屋主
    察覺之危險。況且被告果真於當日下午六時即已進入被害人甲○○房內行竊得手
    ，當時既無明顯阻礙使其無法直接將贓物搬離現場，被告根本無須先將竊得財物
    暫時放置他處，反而徒增將來取回時遭警查獲之風險。是其前揭所辯要與常情不
    符，自有未洽，不足為採。退步以言，縱認被告於本院審理時所稱之犯罪時間屬
    實，惟九十一年十二月十六日彰化地區之日沒時間為下午五時十三分，有交通部
    中央氣象局九十一年彰化地區日出日沒時刻表一份在卷可按，參以被告所稱：侵
    入被害人甲○○房間行竊之時已接近下午六時等語，足見當時業已屬於日沒後之
    夜間，被告仍有夜間侵入住宅加重竊盜罪名之適用，尚不因其辯解成立而異其處
    罰。而起訴書雖記載被告竊得被害人甲○○所有之保險套一個等情，然經遍查卷
    內資料及被告、被害人甲○○之陳述，均無關於該物屬於被害人甲○○所有之記
    載，僅係被告隨身攜帶之物。公訴人遽指被告行竊該物，恐有誤會，尚不足採。
    本案事證已臻明確，被告犯行至堪認定。
二、核被告丙○○無故侵入告訴人乙○○所有之建築物，並攜帶彈簧刀於夜間侵入被
    害人甲○○房內行竊財物得手，所為係犯刑法第三百零六條第一項之侵入他人建
    築物罪，及同法第三百二十一條第一項第一款、第三款之攜帶兇器、於夜間侵入
    住宅加重竊盜罪。至於起訴書載稱被告踰越成功東路二十二號浴室窗戶進入屋內
    乙節，因屬被害人甲○○事後觀察現場之推測結論，而被告於警詢及偵審中亦從
    未表示以此方式侵入住宅行竊，公訴人所認已嫌無憑；再者，被告雖於偵訊時供
    稱曾攀爬被害人甲○○所居住之二０二室房間窗戶進入等語，然被害人甲○○於
    本院審理時已表明房間窗戶並無遭人打開之跡象，被告亦辯稱無踰越窗戶情事，
    均難遽認其有刑法第三百二十一條第一項第二款之踰越安全設備加重竊盜事實。
    公訴人併引前揭加重竊盜條文，容有未洽，惟因尚不涉及起訴法條之變更，僅予
    指明。被告先後二次無故侵入告訴人乙○○所有建築物之犯行，均係本於相同進
    出隔鄰住宅行竊之目的，且時間甚為密接，侵害法益又屬同一，客觀上尚難割裂
    為數個獨立行為而個別論罪，應認僅係單一侵入他人建築物犯行之數個舉動接續
    實施，為接續犯。而被告所犯上開二罪間，有方法結果之牽連關係，應從較重之
    攜帶兇器、於夜間侵入住宅加重竊盜罪論處。查被告前因竊盜案件，經臺灣臺中
    地方法院以九十年度中簡上字第二七六號判決判處有期徒刑五月，如易科罰金以
    三百元折算一日確定，於九十年十一月十五日易科罰金執行完畢，有臺灣高等法
    院被告全國前案紀錄表及刑案資料查註紀錄表在卷足按，其受有期徒刑之執行完
    畢，五年內再犯本件法定本刑有期徒刑以上之罪，為累犯，應依法加重其刑。爰
    審酌被告已有多次竊盜前科，並有為此先後二次經法院判處徒刑之紀錄，卻未能
    從中記取教訓，改過向善，反而趁隙於夜間侵入他人住宅行竊，嚴重侵害他人居
    住安全及財產權益，所為至無足取，益徵被告品行不端，而有接受相當時期監禁
    教化之必要；惟念及被告犯罪後尚能大致坦承犯行，亦於審理時向本院表明悔改
    之意，及其犯罪動機、目的、手段、竊取財物之價值、被告具有高職畢業學歷之
    智識程度等一切情狀，量處如主文所示之刑，以示懲儆。扣案之彈簧刀一把、鑰
匙一支，係被告所有供本件竊盜犯罪使用之物，業據被告供認在卷，均應依刑法
    第三十八條第一項第二款規定，宣告沒收。至於扣案之保險套一個，雖係被告隨
    身攜帶，惟尚無證據證明與本件竊盜犯行有何直接關聯，且被告亦稱係其妹所拾
    獲，並非被告所有之物，自無諭知沒收之餘地，附此敘明。
據上論斷，應依刑事訴訟法第二百九十九條第一項前段，刑法第三百零六條第一項、
第三百二十一條第一項第一款、第三款、第五十五條、第四十七條、第三十八條第一
項第二款，罰金罰鍰提高標準條例第一條前段，判決如主文。
本案經檢察官楊忠城到庭執行職務。
中    華    民    國    九十二      年      三      月      十三        日
                                臺灣彰化地方法院刑事第三庭
                                    法      官  高  文  崇
右正本證明與原本無異。
如不服本判決，應於判決送達後十日內向本院提出上訴狀( 須附繕本 )。
告訴人或被害人對於判決如有不服具備理由請求檢察官上訴者，其上訴期間之計算係
以檢察官收受判決正本之日期為準。
                                    法院書記官  謝  志  鑫
中    華    民    國    九十二      年三      月      十九        日
刑法第三百零六條第一項：
無故侵入他人宅、建築物或附連圍繞之土地或船艦者，處一年以下有期徒刑、拘役或
三百元以下罰金。
刑法第三百二十一條第一項第一款、第三款：
犯竊盜罪而有左列情形之一者，處六月以上五年以下有期徒刑：
三、攜帶兇器而犯之者。


司法院資訊處製作；財團法人民間司法改革基金會備份。
